【裁判字號】    90,上易,1005
【裁判日期】    900731
【裁判案由】    妨害自由
【裁判全文】
臺灣高等法院臺南分院刑事判決            九十年度上易字第一○○五號      Ｃ
      上  訴  人  臺灣臺南地方法院檢察署檢察官
      被      告  甲  ○  ○
右上訴人因妨害自由案件，不服臺灣臺南地方法院九十年度易字第八六四號中華民國
九十年五月三十日第一審判決（起訴案號：臺灣臺南地方法院檢察署九十年度偵字第
三三六二號），提起上訴，本院判決如左：
      主      文
上訴駁回。
      事      實
一、甲○○於民國九十年一月十九日晚上九時許，騎乘ＭＶＢ─一二六號重機車，行
    經臺南縣佳里鎮○○○街一八三號前時，見乙○○、彭春香夫妻坐在ＷＱ─二五
    ０八號自小客車內，甲○○因一個多月前曾遭上開自小客車無故跟蹤，且日前其
    妻楊陳素美所經營之烤鴨夾餅店又遭人散播「吃鴨肉會死人」之謠言，因而欲帶
    乙○○給楊陳素美指認，甲○○遂動手打開自小客車之右前車門，欲拉乙○○下
    車，乙○○不從，甲○○即強力拉扯乙○○胸部，將乙○○拉下車，以強暴方法
    使人行無義務之事，並致乙○○左前胸受有二處抓傷瘀腫，嗣因彭春香高喊要報
    警等語，甲○○始行離去。
二、案經乙○○訴由臺南縣警察局佳里分局報請臺灣臺南地方法院檢察署檢察官偵查
    起訴。
      理      由
一、訊據被告甲○○坦承有拉扯告訴人乙○○等情，惟否認有強制犯行，辯稱：其要
    告訴人下車，他不肯，後來他自己下車，其等二人即在車外拉扯等語。經查，被
    告於右開時地強拉告訴人下車等情，業據告訴人於警訊時及偵查中指訴明確，而
    被告於警訊時、偵查中亦坦承其開車門抓右前座之告訴人硬拉下車，要帶給其妻
    指認，告訴人不肯等語，核與證人即告訴人之妻彭春香於警訊時所證述之情節相
    符，並有佳里綜合醫院出具之診斷證明書一份附於警卷可資佐證，足證被告係以
    強暴手段拉扯告訴人下車，欲帶告訴人給楊陳素美指認，使告訴人行無義務之事
    ，被告所辯，係卸責之詞，不足採信，事證明確，被告犯行堪以認定。
二、核被告所為，係犯刑法第三百零四條第一項之強制罪。查強制罪原以強暴、脅迫
    為構成要件，其因而致普通傷害，乃強暴、脅迫當然之結果，除另有傷害故意外
    ，仍祗成立強制罪，並無同法第二百七十七條第一項之適用。被告施拉扯之強暴
    手段，目的僅在使告訴人予被告之妻指認，被告應另無傷害之故意，此從告訴人
    所受之抓傷僅限於被告拉扯之胸部，亦可得知，被告應無另成立刑法第二百七十
    七條第一項之傷害罪，公訴人起訴認被告另犯刑法第二百七十七條第一項之傷害
    罪，尚有未洽，惟公訴人認此部分與強制罪部分有牽連犯之裁判上一罪關係，法
    院自無庸另為無罪判決之諭知。
三、原審以被告罪證明確，適用刑法第三百零四條第一項、第四十一條第一項前段、
    罰金罰鍰提高標準條例第一條前段、第二條之規定，並審酌被告因不滿告訴人多
    次守在被告住處附近，使其生活陷於莫明恐懼之犯罪情狀及動機，其以強暴方法
    反制之手段非法之所許，告訴人所受損害，被告犯後態度等一切情狀，量處被告
    拘役二十日，如易科罰金以三百元折算一日，認事用法並無違誤，量刑及易科罰
    金折算標準之諭知亦妥適。公訴人依告訴人之請求上訴指摘被告犯罪後拒絕與告
    訴人和解，態度顯然不佳，惡性亦屬重大，原審僅予量處拘役二十日，難收懲儆
    之效云云，為無理由，應予駁回。
據上論結，應依刑事訴訟法第三百六十八條，判決如主文。
本案經檢察官李傳來到庭執行職務。
中    華    民    國      九十      年      七      月     三十一       日
                                  臺灣高等法院臺南分院刑事第二庭
                                      審判長法官  游    明    仁
                                            法官  蘇    重    信
                                            法官  陳    清    溪
右正本證明與原本無異。
不得上訴。
                                      法院書記官  嚴    巧    花
中    華    民    國      九十      年      八      月     一           日
附錄法條：
刑法第三百零四條第一項：以強暴、脅迫使人行無義務之事或妨害人行使權利者，處
                        三年以下有期徒刑、拘役或三百元以下罰金。


司法院資訊處製作；財團法人民間司法改革基金會備份。
